【裁判字號】    92,訴,516
【裁判日期】    921111
【裁判案由】    違反槍砲彈藥刀械管制條例
【裁判全文】
臺灣彰化地方法院刑事判決                          九十二年度訴字第五一六號
    公  訴  人  臺灣彰化地方法院檢察署檢察官
    被      告  甲○○
右列被告因違反槍砲彈藥刀械管制條例案件，經檢察官提起公訴（九十一年度偵字第
八００六號），本院判決如左：
    主  文
甲○○未經許可，製造可發射子彈具有殺傷力之槍枝，累犯，處有期徒刑伍年貳月，
併科罰金新台幣拾萬元，罰金如易服勞役，以新臺幣玖佰元即銀元佰元折算壹日；
扣案之改造手槍（含彈匣）壹枝（槍枝管制編號：0000000000號）、槍枝
使用說明手冊壹本、砂布壹張及銼刀壹支，均沒收。又未經許可，持有可發射子彈具
有殺傷力之改造手槍，處有期徒刑壹年壹月，併科罰金新臺幣萬元，罰金如易服勞
役，以新臺幣玖佰元即銀元佰元折算壹日；扣案之改造手槍（含彈匣）壹枝（槍枝
管制編號：0000000000號），沒收。又未經許可，持有可發射子彈具有殺
傷力之改造手槍，處有期徒刑壹年壹月，併科罰金新臺幣萬元，罰金如易服勞役，
以新臺幣玖佰元即銀元佰元折算壹日；扣案之改造手槍（含彈匣）壹枝（槍枝管制
編號：0000000000號），沒收。應執行有期徒刑柒年，併科罰金新台幣拾
萬元，罰金如易服勞役，以新臺幣玖佰元即銀元佰元折算壹日；扣案之改造手槍
（均含彈匣）枝（槍枝管制編號：0000000000號、000000000
0號、0000000000號）、槍枝使用說明手冊壹本、砂布壹張及銼刀壹支，
，均沒收。
    事  實
一、甲○○明知可發射子彈具有殺傷力之改造手槍係槍砲彈藥刀械管制條例所列管之
    槍枝，未經許可，不得製造，詎竟基於製造可發射子彈具有殺傷力之槍枝之犯意
    ，未經許可，於民國九十一年十月底至十一月初之某時，在彰化縣花壇鄉○○村
    ○○街四０五號住處內，將購自彰化縣彰化市境內玩具手槍用品店、仿ＧＬＯＣ
    Ｋ廠半自動手槍製造之金屬玩具手槍（含彈匣）一枝，以銼刀、砂紙等工具，換
    裝土造金屬槍管，改造成可發射子彈具有殺傷力之槍枝（槍枝管制編號：000
    0000000號）一枝。另明知可發射子彈具有殺傷力之改造手槍係槍砲彈藥
    刀械管制條例所列管之槍枝，未經許可，亦不得持有，於九十一年十月初某日，
    在彰化縣花壇鄉○○路附近墓園旁，拾獲以仿ＢＥＲＥＴＴＡ廠半自動手槍製造
    、業已拆除槍管內阻鐵而改造成可發射子彈具有殺傷力之改造九○手槍（含彈匣
    ）一枝，竟另行起意，基於持有可發射子彈具有殺傷力之改造手槍之犯意，而自
    該時起，未經許可而持有前揭可發射子彈具有殺傷力之改造手槍（槍枝管制編號
    ：0000000000號）一枝。又於九十一年十月中旬間之某日，在彰化縣
    彰化市境內玩具手槍用品店，購入仿ＷＡＬＴＨＥＲ廠半自動手槍製造之玩具手
    槍（含彈匣）一枝，其後借綽號「阿火」、真實年籍不詳之男子使用，數日後索
    回時，明知上開玩具手槍已更換土造金屬槍管而改造成可發射子彈具有殺傷力之
    改造手槍（含彈匣）一枝，竟復另行起意，基於持有可發射子彈具有殺傷力之改
    造手槍之犯意，而自該時起，未經許可而持有前揭可發射子彈具有殺傷力之改造
    手槍（槍枝管制編號：0000000000號）一枝；其後於九十一年十一月
    十二日晚上，將上開改造手槍三枝，藏放於彰化縣花壇鄉○○村○○街二八八號
    旁「莊公祠土地公廟」後花園內之某盆栽下方。嗣於九十一年十一月十三日十二
    時三十分許，為彰化縣警察局彰化分局員警經住於同址之甲○○之父陳樹寅同意
    ，搜索甲○○之住處房間，並在其房間抽屜內查獲其所有、供改造槍枝所使用之
    銼刀一支、砂布一張及ＧＬＯＣＫ廠槍枝使用說明手冊一本（同時查獲玩具金屬
    空彈殼十四顆、玩具槍之金屬滑套及槍機一支、管內具阻鐵之玩具槍塑膠槍管一
    支、玩具槍之復進簧及復進簧桿各一支），又另據甲○○之供述，前往前開藏放
    處所起出上開可發射子彈具有殺傷力之改造槍枝三枝。
二、案經彰化縣警察局彰化分局報請臺灣彰化地方法院檢察署檢察官偵查起訴。
    理  由
一、右揭事實，業據被告甲○○於本院訊問及審理時坦承不諱，並有查獲槍枝照片七
    幀及扣押物品清單一紙附卷，以及供改造槍枝所使用之銼刀一支、砂布一張、Ｇ
    ＬＯＣＫ廠槍枝使用說明手冊一本及含彈匣之改造手槍三枝扣案可資佐證，而上
    開扣案之改造手槍三枝，經送請內政部警政署刑事警察局鑑驗結果，其中改造克
    拉克手槍一枝（含彈匣、槍枝管制編號：0000000000號），認係仿Ｇ
    ＬＯＣＫ廠半自動手槍製造之金屬玩具手槍，更換土造金屬槍管改造而成之改造
    手槍，機械性能良好，可擊發適用子彈，認具殺傷力；另送鑑改造九○手槍一枝
    （含彈匣、槍枝管制編號：0000000000號），係仿ＢＥＲＥＴＴＡ廠
    半自動手槍製造之塑膠玩具手槍，拆除槍管內阻鐵改造而成之改造手槍，經檢視
    ，其欠缺右側塑膠護木、板機簧，惟仍可供擊發子彈使用，經實際裝填適用子彈
    （以玩具金屬彈殼加裝底火、玩具槍用底火片二片及直徑約四點五ｍｍ、重零點
    三五公克之鋼珠組合而成）試射結果，其動能為二十三點八三焦耳、單位面積動
    能為每平方公分一百四十九點八二焦耳，依日本科學警察研究所之研究結果，彈
    丸單位面積動能達每平方公分二十焦耳，即足以穿入人體皮肉層；另依內政部警
    政署刑事警察局以活豬作測試測試結果，若彈丸單位面積動能達每平方公分二十
    四焦耳，即足以穿入豬隻皮肉層；又改造史密斯手槍一枝（含彈匣、槍枝管制編
    號：0000000000號），認係仿ＷＡＬＴＨＥＲ廠半自動手槍製造之玩
    具手槍，更換土造金屬槍管改造而成之改造手槍，經檢視其不具彈匣卡榫、撞針
    保險，惟仍可供擊發子彈使用，認具殺傷力，此有該局九十二年二月十一日刑鑑
    字第０九一０三一五四六二號鑑定書書一份附卷可憑，另上開仿ＢＥＲＥＴＴＡ
    廠半自動手槍製造之改造手槍，經測試結果，單位面積動能高達每平方公分一百
    四十九點八二焦耳，遠超過前開實驗可穿入人體皮肉層之單位面積動能達每平方
    公分二十焦耳，及足以穿入豬隻皮肉層之單位面積動能達每平方公分二十四焦耳
    ，亦堪認該枝改造手槍亦具有殺傷力無誤。雖被告之選任辯護人以上開關於仿Ｇ
    ＬＯＣＫ廠及仿ＷＡＬＴＨＥＲ廠改造手槍二枝之鑑定並非以實彈射擊為鑑定之
    依據，質疑其鑑定結果，然查鑑定槍枝是否具有殺傷力，並不以實彈射擊為唯一
    之鑑定方法，上開鑑定單位為我國重要之刑事鑑定機構之一，且已分別就扣案槍
    枝之結構及機械狀況詳予鑑定後，認定具有殺傷力，已如前述，自堪採信，是其
    此部分所辯，尚無足取。至於被告之選任辯護人另以扣案之砂布及銼刀不足用以
    製造具有殺傷力之槍械，而認被告之改造槍械自白與事實不符云云，惟查本件被
    告於迭次於本院訊問及審理時坦承確有將上開仿ＧＬＯＣＫ廠玩具手槍，換裝土
    造金屬槍管而改造成可發射子彈具有殺傷力之改造手槍不諱，而將玩具手槍原有
    之塑膠槍管換裝為土造金屬槍管，核非難事，尚難以此推認被告之自白有何與事
    實不符之處，辯護人此部分所辯，同無足採。綜上所述，本件事證明確，被告右
    揭犯行，洵堪認定，應予依法論科。
二、核被告所為，係犯槍砲彈藥刀械管制條例第十一條第一項未經許可製造可發射子
    彈具有殺傷力之槍枝罪、第十一條第四項之未經許可持有可發射子彈具有殺傷力
    之改造手槍罪。被告持有可發射子彈具有殺傷力之仿ＧＬＯＣＫ廠改造手槍一枝
    ，為其製造該槍枝之行為所吸收，不另論罪。又被告先後持有仿ＢＥＲＥＴＴＡ
    廠之改造手槍及仿ＷＡＬＴＨＥＲ廠之改造手槍，分別係因拾獲及索回出借他人
    之玩具手槍後而分別持有之，顯然係各自臨時起意而持有可發射子彈具有殺傷力
    之改造手槍無訛，是被告上開製造槍枝及二次持有槍枝犯行，犯意各別，應予分
    論併罰。爰審酌被告犯罪之動機、目的、手段、製造及持有槍枝之行為，嚴重破
    壞社會秩序及危害人民生命、財產安全，惟其年輕識淺，且犯後坦承犯行，已見
    悔悟等一切情狀，分別量處如主文所示之刑，並就其罰金部分均諭知易服勞役之
    折算標準及定應執行之刑，以示懲儆。扣案之改造手槍（均含彈匣）三枝（槍枝
    管制編號：0000000000號、0000000000號、000000
    0000號），依槍砲彈藥刀械管制條例第五條規定，非經中央主管機關許可不
    得製造、販賣、運輸、持有及轉讓，均係違禁物，應依刑法第三十八條第一項第
    一款規定，宣告沒收；其餘扣案之供改造槍枝所使用之銼刀一支、砂布一張及Ｇ
    ＬＯＣＫ廠槍枝使用說明手冊一本，均係被告所有，供改造槍枝所用之物，業據
    被告供明在卷，均併依刑法第三十八條第一項第二款之規定宣告沒收。至於扣案
    之玩具金屬空彈殼十四顆、玩具槍之金屬滑套及槍機一支、管內具阻鐵之玩具槍
    塑膠槍管一支、玩具槍之復進簧及復進簧桿各一支，均鑑定結果均僅係玩具手槍
    之零件，尚非違禁物，復非供本件改造槍枝所用之物，依法尚不得宣告沒收，附
    此敘明。
三、公訴意旨雖另認被告於九十一年九月間起至同年十一月間查獲前止，在彰化縣花
    壇鄉○○村○○街四０五號住處內，另有連續將上開仿ＢＥＲＥＴＴＡ廠及仿Ｗ
    ＡＬＴＨＥＲ廠玩具手槍改造成可發射子彈具有殺傷力之槍枝之犯行云云。惟按
    犯罪事實應依證據認定之，無證據不得推定其犯罪事實，又不能證明被告犯罪者
    ，應諭知無罪之判決，刑事訴訟法第一百五十四條、第三百零一條第一項分別定
    有明文。而刑事訴訟法上所謂認定犯罪事實之證據，係指足以認定被告確有犯罪
    行為之積極證據而言，該項證據自須適合於被告犯罪事實之認定，始得採為斷罪
    資料，最高法院二十九年上字第三一０五號著有判例可稽。又認定犯罪事實所憑
    之證據，無論係直接證據或間接證據，其為訴訟上之證明，須於通常一般之人均
    不致有所懷疑，而得確信其為真實之程度者，始得據為有罪之認定，倘其證明尚
    未達到此一程度，而有合理之懷疑存在，復無其他調查途徑可尋，法院即應為無
    罪之判決，最高法院七十六年台上字第四九八六號判例足資參照。經查：訊據被
    告堅決否認有何於前揭時地另行連續將上開仿ＢＥＲＥＴＴＡ廠及仿ＷＡＬＴＨ
    ＥＲ廠玩具手槍改造成可發射子彈具有殺傷力之槍枝之犯行，而公訴人認被告涉
    有此部分改造犯行，無非係以被告於警訊時之自白及偵查中之供述為其主要論據
    ，然查被告於偵查中第一次訊問時雖供承有改造槍枝行為，然並未供承所改造之
    槍枝數量，又雖供承上開三枝槍枝均係購自玩具手槍道具店，然於偵查中第二次
    訊問時則改稱仿ＢＥＲＥＴＴＡ廠之改造手槍係於彰化縣花壇鄉○○路附近拾獲
    ，嗣於本院訊問審理時則僅坦承改造仿ＧＬＯＣＫ廠之手槍，及仍供承仿ＢＥＲ
    ＥＴＴＡ廠之改造手槍係於彰化縣花壇鄉○○路附近拾獲，另供承仿ＷＡＬＴＨ
    ＥＲ廠之改造手槍，係自綽號「阿火」之男子處索回前所出借之玩具手槍時已經
    改造完成等情，已如前述，本院審酌被告就關於仿ＢＥＲＥＴＴＡ廠及仿ＷＡＬ
    ＴＨＥＲ廠改造手槍之犯行部分之歷次供述不一，被告於警訊時所為之供述復無
    特別可信之狀況，實難逕認被告就該部分之警訊自白與事實相符，是此部分之證
    據顯然尚不足據以證明被告確有另行連續將上開仿ＢＥＲＥＴＴＡ廠及仿ＷＡＬ
    ＴＨＥＲ廠玩具手槍改造成可發射子彈具有殺傷力之槍枝之犯行甚明。基上，此
    部分依公訴人提出之證據，既尚不足據以認定被告另有連續改造前揭槍枝之犯行
    ；此外，復查無其他積極證據足認被告確有公訴人所指之此部分犯行，就公訴人
    此部分所指之犯罪事實容有合理之懷疑存在，基於「罪疑唯輕」之刑事法原則，
    應認不能證明其就此部分已有犯罪，揆諸首揭法條及判例意旨，原應諭知無罪之
    判決，惟因公訴人認此部分與前揭經論罪處刑之製造槍枝罪行部分有連續犯之裁
    判上一罪關係，爰不另為無罪之諭知，附此敘明。
據上論斷，應依刑事訴訟法第二百九十九條第一項前段，槍砲彈藥刀械管制條例第十
一條第一項、第四項，刑法第十一條前段、第四十二條第二項、第五十一條第五款、
第七款、第三十八條第一項第一款、第二款，罰金罰鍰提高標準條例第二條，現行法
規所定貨幣單位折算新臺幣條例第二條，判決如主文。
本案經檢察官陳德芳到庭執行職務。
中      華      民      國    九十二    年    十一       月     十一    日
                                    臺灣彰化地方法院刑事第三庭
                                        審判長法官  李  進  清
                                        法      官  高  文  崇
                                        法      官  紀  佳  良
右正本證明與原本無異。
如不服本判決，應於判決送達後十日內向本院提出上訴狀( 須附繕本 )。
                                        法院書記官  張  木  松
中      華      民      國    九十二    年    十一       月     十七    日
槍砲彈藥刀械管制條例第十一條
未經許可，製造、販賣或運輸第四條第一款所稱其他可發射金屬或子彈具有殺傷力之
各式槍砲者，處五年以上有期徒刑，併科新臺幣一千萬元以下罰金。
未經許可，轉讓、出租或出借前項所列槍砲者，處三年以上十年以下有期徒刑，併科
新臺幣七百萬元以下罰金。
意圖供自己或他人犯罪之用，而犯前二項之罪者，處無期徒刑或七年以上有期徒刑，
併科新臺幣一千萬元以下罰金。
未經許可，持有、寄藏或意圖販賣而陳列第一項所列槍砲者，處一年以上七年以下有
期徒刑，併科新臺幣七百萬元以下罰金。
第一項至第三項之未遂犯罰之。


司法院資訊處製作；財團法人民間司法改革基金會備份。
